【裁判字號】    98,裁,1535
【裁判日期】    980820
【裁判案由】    聲請停止執行
【裁判全文】
最  高  行  政  法  院  裁  定
                                      98年度裁字第1535號
聲  請  人  甲○○
            乙○○
上列聲請人因與相對人臺北縣政府間聲請停止執行事件，對中華
民國98年1月22日本院98年度裁字第153號裁定聲請再審，本院裁
定如下：
    主  文
再審之聲請駁回。
再審訴訟費用由聲請人負擔。
    理  由
一、按當事人對於本院所為裁定聲請再審，必須原裁定有行政訴
    訟法第273條之情形者，始得為之。而該條第1項第13款所謂
    「當事人發見未經斟酌之證物」，係指該證物在前訴訟程序
    時業已存在，而為當事人所不知或不能使用，今始知悉或得
    予利用者而言，且以如經斟酌可受較有利益之裁判者為限，
    始得據以提起再審之訴，本院著有69年判字第736號判例足
    參。上開規定依同法第283條規定，於對於確定裁定聲請再
    審準用之。
二、緣聲請人乙○○申請於臺北縣板橋市○○路○段190號1、2樓
    間設置正面式「光陽機車三陽機車YAMAHA」招牌廣告（下稱
    系爭廣告招牌），經相對人書面審查後，以民國（下同）94
    年12月14日北府工使字第0940823463號函准許並請其依送審
    書圖辦理施作，並於發文日起20日內依核准圖說施工完竣再
    申請查驗，嗣經相對人於94年12月30日現場查驗聲請人甲○
    ○所設置之廣告物與原核准申請圖書未相符，乃函知聲請人
    甲○○撤銷原核准字號。相對人於97年7月23日依建築法第9
    5條之3規定以北府工使字第0970544124號函請聲請人甲○○
    於97年8月8日自行拆除系爭廣告招牌，聲請人甲○○申請暫
    緩執行，相對人函覆聲請人甲○○已排定於97年8月11日拆
    除，甲○○即聲請裁定准予停止執行，經原法院依職權電詢
    相對人所屬工務局承辦人王士賢確認系爭廣告招牌已於97年
    8月11日拆除完畢無誤，乃以97年度停字第104號裁定（下稱
    前程序原審裁定）駁回甲○○之聲請。聲請人不服提起抗告
    ，經本院以98年裁字第153號裁定（下稱原確定裁定）以因
    請求停止執行之處分業已執行完畢，效力業已解消，自無停
    止之利益，駁回聲請人甲○○之抗告；至聲請人乙○○並非
    前程序原審裁定之聲請人，自不得對該裁定提起抗告，其抗
    告為不合法而予駁回。聲請人以原確定裁定有行政訴訟法第
    273條第1項第13款之情形而聲請再審。
三、本件聲請意旨略以：原確定裁定以聲請人甲○○所提供之照
    片拍攝日期為『95年2月7日』為由，駁回聲請人甲○○之抗
    告，今聲請人復提出西元2009年（即98年）2月11日拍攝之
    系爭廣告招牌未拆除且完好之照片（下稱系爭照片），主張
    原確定裁定係屬錯誤而有行政訴訟法283條準用273條第1項
    第13款再審事由等語。經核系爭照片係聲請人於98年2月7日
    所拍攝，晚於原確定裁定之裁定日期（98年1月22日），自
    非原確定裁定當時業已存在而為聲請人所不知或不能使用之
    證物，自不符首揭行政訴訟法第273條第1項第13款規定之要
    件，聲請人據以為再審之聲請，自非有理，應予駁回。
四、據上論結，本件聲請為無理由。依行政訴訟法第283條、第2
    78條第2項、第104條，民事訴訟法第95條、第78條、85條第
    1項前段，裁定如主文。
中    華    民    國    98    年    8     月    20    日
                    最高行政法院第七庭
                        審判長法官  藍  獻  林
                              法官  廖  宏  明
                              法官  張  瓊  文
                              法官  姜  素  娥
                              法官  林  文  舟
以  上  正  本  證  明  與  原  本  無  異
中    華    民    國    98    年    8     月    20    日
                              書記官  賀  瑞  鸞


司法院資訊處製作；財團法人民間司法改革基金會備份。
